ACORDAO-COMPLETO-2462186

ACÓRDÃO DE RELAÇÃO

ACÓRDÃO DE RELAÇÃO 470/2021 ATA 7/2021 - PLENÁRIO

Acórdão 470/2021-TCU-Plenário
VISTOS e relacionados estes autos que cuidam de monitoramento do cumprimento do item 9.3 do Acórdão 1850/2020-TCU-Plenário, proferido no âmbito do TC Processo 006.025/2019-6, por meio do qual foi determinado ao Centro de Controle Interno da Aeronáutica que, no prazo de 180 dias, apure a possível ocorrência de irregularidades na habilitação da empresa SAB Aviação do Brasil Ltda. na Concorrência SRP 3/2016 PAMA-LS, bem como a regular execução dos contratos decorrentes do referido certame;
Considerando que o Centro de Controle Interno da Aeronáutica - CENCIAR solicitou, inicialmente, a prorrogação do prazo para atendimento da demanda por mais sessenta dias, a contar de 30/12/2020, diante da complexidade e do vulto das informações constantes do processo (peça 4) ;
Considerando nova solicitação do CENCIAR para prorrogação do prazo para atendimento do item 9.3 do supracitado Acórdão, por mais trinta dias, a contar de 26/2/2021, tendo em vista "a complexidade, o vulto das informações constantes do processo em epígrafe e as limitações impostas pela Pandemia de Coronavírus no funcionamento das Organizações do COMAER, dentre elas o próprio CENCIAR" (peça 5) ;
	Considerando a manifestação da Secretaria de Gestão de Processos (peça 7) no sentido de que "trata-se de pedido de prorrogação de prazo de matéria julgada em acórdão, assunto não contido na portaria de delegação de competência mencionada acima, e sendo o referido pedido intempestivo, posto que que o prazo para atendimento do item terminou 29/1/2021, propõe-se o encaminhamento dos autos ao gabinete da relatoria, com proposta de deferimento do pedido, iniciando o novo prazo a partir do vencimento do prazo anteriormente concedido";
	Considerando que não houve manifestação quanto à primeira solicitação apresentada em 7/12/2020 e juntada ao processo originário TC Processo 006.025/2019-6 (peça 204) , antes, portanto, do término do prazo concedido por meio do Acórdão 1850/2020-TCU-Plenário, não se confirmando a aventada intempestividade;
	Considerando as razões expostas e em homenagem ao princípio do formalismo moderado;
	ACORDAM os Ministros do Tribunal de Contas da União, reunidos em Sessão de Plenário, por unanimidade, com fundamento no art. 143, inciso V, alínea "e", do RI/TCU em:
	a) deferir o requerimento formulado pelo Centro de Controle Interno da Aeronáutica, de forma a prorrogar por 30 (trinta) dias o prazo cumprimento do item 9.3 do Acórdão 1850/2020-TCU-Plenário, a contar, excepcionalmente, da ciência da presente deliberação;
	b) dar ciência deste Acórdão ao requerente.
1. Processo TC-Processo 006.422/2021-7 (MONITORAMENTO) 
	1.1. Órgão/Entidade/Unidade: Centro de Controle Interno da Aeronáutica
	1.2. Relator: Ministro-Substituto Augusto Sherman Cavalcanti
	1.3. Representante do Ministério Público: não atuou
	1.4. Unidade Técnica: Secretaria de Gestão de Processos.
	1.5. Representação legal: não há.

ACORDAO-COMPLETO-2479458

Acórdão de Relação 1084/2021 - Plenário

Acórdão de Relação

AUGUSTO SHERMAN

não há.

Não atuou

MONITORAMENTO (MON)

Secretaria de Gestão de Processos.